【裁判字號】    97,交聲,17
【裁判日期】    970422
【裁判案由】    聲明異議
【裁判全文】
臺灣高雄地方法院交通事件裁定          97年度交聲字第17號
    原處分機關  交通部公路總局高雄區監理所
    異  議  人
    即受處分人  甲○○
上列異議人因違反道路交通管理處罰條例案件，對於交通部公路
總局高雄區監理所於民國96年11月28日所為之裁處（高監營裁字
裁80-B00000000 號），聲明異議，本院裁定如下：
    主  文
異議駁回。
    理  由
一、原處分意旨略以：異議人即受處分人於民國96年8 月6 日9
    時45分許，騎乘車號XLN-437 號機車（下稱本件機車）行駛
    於高雄市楠梓區○○○路上（南向北）楠陽橋下方路段（原
    處分誤繕為楠陽橋），經舉發後原處分機關裁處罰鍰新台幣
    （下同）1,800 元，並記違規點數1 點等語。
二、異議意旨略以：異議人騎乘本件機車欲進入高雄市楠梓楠陽
    橋前，並無禁止機車進入之警告標誌，而該楠陽橋附近之機
    車專用道之路面有註明「機車專用」之標示，異議人係因該
    處標示不明而違規，爰聲請撤銷原處分云云。
三、按機器腳踏車，不在規定車道行駛者，處汽車駕駛人新臺幣
    六百元以上一千八百元以下罰鍰；汽車駕駛人有第四十五條
    情形者，記違規點數一點，道路交通管理處罰條例第45條第
    13款、第63條第1項第1款分別定有明文。
四、本件異議人甲○○固坦承有於上開時間騎乘本件機車行駛高
    楠公路之事實（見本院卷第5 、20頁），惟矢口否認有何違
    規行為，並以前揭情詞置辯。經查：
（一）異議人於上開時間有騎乘本件機車行駛高楠公路之違規事
      實，除異議人之自白外，復有證人即舉發本件違規之警員
      鍾滿盛到庭結證稱：高楠公路禁行機車，異議人當時直接
      騎在高楠公路上等語（見本院卷第19、20頁）。證人鍾滿
      盛係就案發當日親身經歷之舉發經過作證，所證內容，就
      其目擊異議人違規情節及舉發經過敘述詳確，並無瑕疵，
      且與異議人所述相符，證人鍾滿盛所述應可採信。
（二）異議人雖辯稱該路段禁行機車之標示不明云云，然該路段
      之楠楊、朝新路口機車道旁（東向西）設有機慢車禁行高
      架橋之標誌，而高楠公路為台一線省道，其快車道皆禁行
      機車乙節，有高雄市政府警察局交通警察大隊97年4 月17
      日高市警交三字第0970009499號函及所附現場圖、照片在
      卷可查（見本院卷第27至30頁），異議人上開所辯顯屬卸
      責之詞，不足採信。
五、綜核上情，異議人確有騎乘本件機車不在規定車道行駛之違
    規事實至為明確，洵堪認定，從而原處分機關依道路交通管
    理處罰條例第45條第13款、第63條第1 項第1 款規定，裁處
    罰鍰1,800 元，並記違規點數1 點，核無不當。本件異議為
    無理由，應予駁回。
據上論斷，應依道路交通案件處理辦法第19條，裁定如主文。
中    華    民    國    97    年    4     月    22    日
                  交通法庭    法  官  何佩陵
以上正本證明與原本無異。
如不服本裁定應於送達後5日內向本院提出抗告狀。
中    華    民    國    97    年    4     月    25    日
                              書記官  鍾淑美


司法院資訊處製作；財團法人民間司法改革基金會備份。
